【裁判字號】    98,交聲,242
【裁判日期】    980326
【裁判案由】    聲明異議
【裁判全文】
臺灣臺南地方法院交通事件裁定         98年度交聲字第242號
移送機關    交通部公路總局嘉義區監理所麻豆監理站
異議人即
受處分人    民本裕煤氣實業股份有限公司
法定代理人  方國英
上列異議人即受處分人因違反道路交通管理處罰條例案件，對於
交通部公路總局嘉義區監理所麻豆監理站98年2月23日所為之裁
決處分（處分案號：麻監裁罰字第裁75-SK0000000號），聲明異
議，本院裁定如下：
    主    文
異議駁回。
    理    由
一、原處分意旨略以：異議人即受處分人民本裕煤氣實業股份有
    限公司（下稱異議人）所有車牌號碼6895-NU號自用小貨車
    ，於民國98年1月7日8時36分許，行經臺南市○○路○段與公
    學路1段262巷（外側車道）時，因該路段限速50公里，而汽
    車駕駛人行車速度為106公里，已超過規定之最高時速40公
    里以上未滿60公里，經臺南市警察局交通隊（下稱舉發機關
    ）警員製單逕行舉發，嗣經移送機關即交通部公路總局嘉義
    區監理所麻豆監理站（下稱原處分機關）以其違規事實明確
    ，依道路交通管理處罰條例第40條、第63條第1項第1款（原
    處分漏載第1項第1款）及違反道路交通管理事件統一裁罰基
    準表之規定，裁處異議人罰鍰新臺幣（下同）2,000元，並
    記違規點數1點等語。
二、本件聲明異議意旨略以：舉發機關雖向原處分機關回函稱在
    當時雷達波範圍內並無其他車輛，惟異議人在照片上就看到
    前方還有一台車輛，舉發機關所使用之雷達波，其涵蓋範圍
    是否為整張照片，如是，就有可能事是異議人前方那台車超
    速等語。
三、按汽車駕駛人，行車速度，超過規定之最高時速，或低於規
    定之最低時速，除有第43條第1項第2款情形外，處1,200元
    以上2,400元以下罰鍰，並記違規點數1點，道路交通管理處
    罰條例第40條、第63條第1項第1款分別定有明文。
四、經查：
  (一)異議人所有車牌號碼6895-NU號之自用小貨車，於上開時地
    行經速限為每小時50公里之路段時，經臺南市警察局交通隊
    以科學儀器採證測得其時速為106公里，超速56公里行駛，
    而逕行製單舉發，嗣經原處分機關依法裁處異議人罰鍰2,00
    0元並記違規點數1點之事實，有臺南市警察局98年1月20日
    南市警交字第SK0000000號舉發違反道路交通管理事件通知
    單、原處分機關98年2月23日麻監裁罰字第裁75-SK0000000
    號裁決書及照片各1份附卷可稽。
  (二)至異議人雖主張舉發機關所檢附之採證照片上，其前方遠處
    尚有另一車輛，舉發機關所使用之雷達波如果涵蓋整張照片
    ，應該是異議人前方那部車輛超速等語；然查，本件採證照
    片係採用雷達式測速照相器所拍攝，而上開測速照相器係利
    用發射雷達波反射原理，針對移動之車輛實施速度偵測，其
    準確性並無疑義，且該雷達測速儀業經經濟部標準檢驗局檢
    定合格，又該雷達波發射範圍內僅有異議人所有之6895-NU
    號自小貨車一輛，並不包含異議人所稱該照片左上角處之他
    車，此有臺南市警察局98年3月13日南市警交字第098500824
    10號函及其所附經濟部標準檢驗局雷達測速儀檢定合格證書
    （檢定日期為97年3月14日，有效期限至98年3月31日)、照
    相機攝影範圍（雷達波發射範圍）圖示表在卷可稽。依該圖
    示表所示，該照相式雷達測速儀之雷達波發射範圍內確實僅
    有異議人所有之6895-NU號自小貨車而已，故舉發機關所稱
    經比對雷達波範圍內只有異議人所有之上開車輛，並無其他
    車輛，即可認定，異議人此部分之主張，並無理由。
  (三)綜上所述，異議人所有之車牌號碼6895-NU號自用小貨車，
    於上揭時、地有超速駕駛之違規事實明確，原處分機關依據
    道路交通管理處罰條例第40條、第63條第1項第1款（原處分
    漏載第1項第1款）及違反道路交通管理事件統一裁罰基準表
    之規定，裁處異議人罰鍰2,000元，並記違規點數1點，核無
    不當，本件異議人之異議為無理由，應予駁回。
五、據上論結，應依道路交通管理處罰條例第87條第2項、道路
    交通案件處理辦法第19條，裁定如主文。
中    華    民    國    98    年    3     月    26    日
                    交通法庭  法  官 張家瑛
以上正本證明與原本無異。
如不服本裁定，應於收受送達後5日內向本院提出抗告狀。（應
附繕本）
                              書記官 李淑惠
中    華    民    國    98    年    3     月    30    日


司法院資訊處製作；財團法人民間司法改革基金會備份。
